臺灣板橋地方法院刑事判決　　　　　　 96年度簡上字第135號
上　訴　人
即　被　告　甲○○
選任辯護人　乙○○　律師
上列上訴人即被告因妨害名譽案件，不服本院中華民國95年12月
25日95年度簡字第5786號第一審判決（聲請簡易判決處刑案號：
95年度偵緝字第1499號），提起上訴，本院管轄之第二審合議庭
判決如下：
    主      文
上訴駁回。
甲○○緩刑貳年。
    事      實
一、緣甲○○與丙○○、丁○○夫妻同為愛狗人士，因丙○○夫
    妻所飼養之哈士奇犬咬傷甲○○一事，經甲○○對丙○○提
    出告訴，由臺灣士林地方法院檢察署以94年度調偵字第355
    號偵辦中，甲○○因認丙○○、丁○○在該案偵查中有勾串
    證人之嫌，竟基於公然侮辱之犯意，於民國94年10月16日晚
    間8 時26分許，利用電腦網路連結至「麻豆小站」網站，在
    此特定多數人（即與甲○○同為愛狗人士之同學、同事至少
    十餘人，且均知悉上開傷害案件始末）或不特定人得以共見
    共聞任意瀏覽之網站上，公然刊登「賤人替賤夫妻作假口供
    的人還敢出現ㄚ，你也真敢阿！替倪先生和翟小姐這對不要
    臉的夫妻做串供！！」等語之留言，以此方式公然侮辱丙○○（丙○○已撤回告訴，另由本院以95年度易字第2577號為
    不受理判決確定）、丁○○，足以減損社會上對丙○○、丁○○人格之評價及名譽。。
二、案經丙○○、丁○○訴由臺灣板橋地方法院檢察署檢察官偵
    查後聲請簡易判決處刑。
    理      由
一、上揭犯罪事實，業經被告甲○○於本院準備程序及審理中坦
    承不諱，並有麻豆小站網站留言列印畫面3 紙、麻豆小站出
    具之會員資料1 紙在卷可稽，足認被告之自白與事實相符，
    洵堪採為認定事實之依據。事證明確，被告犯行，已堪認定
    。
二、查被告行為後，刑法業於94年2 月2 日經總統以華總一義字
    第09400014901 號令修正公布，並於95年7 月1 日施行，刑
    法施行法第1 條之1 亦於95年6 月14日經總統以華總一義字
    第09500085181 號令公布施行，參酌最高法院95年5 月23日
    刑事庭第8 次會議決議，修正後刑法第2 條第1 項之規定，
    係規範行為後法律變更所生新舊法律比較適用之準據法，於
    新刑法施行後，應適用修正後刑法第2 條第1 項之規定，為
    「從舊從輕」之比較。另於比較時應就罪刑有關之共犯、未
    遂犯、想像競合犯、牽連犯、連續犯、結合犯，以及累犯加
    重、自首減輕暨其他法定加減原因（如身分加減）與加減比
    例等一切情形，本於統一性及整體性原則，綜其全部罪刑之
    結果而為比較。而被告行為後，（一）刑法第33條第5 款由
    「罰金：1 元以上。」修正為「罰金：新臺幣1 千元以上，
    以百元計算之。」，是經比較新舊法結果，以舊法較有利於
    被告；（二）罰金罰鍰提高標準條例第2 條業已刪除，刑法
    第41條關於易科罰金之折算標準已由舊法之銀元1 百元、2
    百元、3 百元修正為新臺幣1 千元、2 千元、3 千元，因屬
    科刑規範事項之變更，其折算標準為裁判時所應諭知，自有
    就新舊法規定比較之必要，經比較新舊法結果，以修正前之
    刑法較為有利於被告。因之，經綜其全部罪刑之結果而為比
    較，以修正前之刑法規定較有利於被告，依刑法第2 條第1
    項前段規定，自應整體適用行為時即修正前刑法之規定。是
    核被告所為，係犯刑法第309 條第1 項之公然侮辱罪。原審
    以被告犯罪事實明確，援引刑事訴訟法第449 條第1 項前段
    、第3 項，刑法第2 條第1 項前段、第309 條第1 項、修正
    前第41條第1 項前段，罰金罰鍰提高標準條例第1 條前段、
    修正前第2 條之規定，量處被告拘役10日，並諭知易科罰金
    之折算標準，認事用法均無違誤，量刑亦屬妥適。被告上訴
    雖稱原判決量刑過重云云，惟按關於刑之量定，係實體法上
    賦予法院得為自由裁量之事項，倘其未有逾越法律所規定之
    範圍，或濫用其權限，即不得任意指摘為違法，被告雖就原
    審法院適法範圍裁量權之行使為爭執，惟原審量定刑期，已
    審酌被告各種犯罪情狀，並無失出，是被告稱原審量刑過重
    ，請求改判云云，為無理由，應予駁回。又查被告前未曾因
    故意犯罪受有期徒刑以上刑之宣告，此有臺灣高等法院被告
    前案紀錄表1 份附卷可稽，因一時失慮，致觸犯本件犯行，
    事後坦承犯行，並與告訴人丁○○成立調解，有本院板橋簡
    易庭96年度板簡他調字第87號調解筆錄1 份在卷可稽，經此
    偵審程序及罪刑之宣告，當知所警惕，而無再犯之虞，本院
    認所宣告之刑以暫不執行為適當，併予宣告緩刑2 年，以啟
    自新。
據上論斷，應依刑事訴訟法第455 條之1 第1 項、第3 項、第
368 條，刑法第74條第1 項第1 款，判決如主文。
本案經檢察官黃怡華到庭執行職務。
中　　華　　民　　國　　96　　年　　4 　　月　　24　　日
                  刑事第十六庭  審判長法　官　白光華
                                  　　法  官　楊志雄
以上正本證明與原本無異。法官曾淑娟
本判決不得上訴。
                                      書記官  林伯文
中　　華　　民　　國　　96　　年　　4 　　月　　24　　日
附錄本案論罪科刑法條
中華民國刑法第309條：
公然侮辱人者，處拘役或 3 百元以下罰金。
以強暴犯前項之罪者，處1 年以下有期徒刑、拘役或5 百元以下
罰金。
